臺灣臺中地方法院民事裁定　96年度小上字第126號
上　訴　人　乙○○
被上訴人　　臺灣新光商業銀行股份有限公司
法定代理人　甲○○
上列當事人間請求清償借款事件，上訴人對於中華民國96年11月
13日本院沙鹿簡易庭96年度沙小字第1186號第一審小額民事判決
提起上訴，本院裁定如下：
    主      文
上訴駁回。
第二審訴訟費用新台幣壹仟伍佰元由上訴人負擔。
    理      由
一、本件上訴意旨略以：訴外人階梯股份有限公司（以下簡稱階
    梯公司）未安裝使用，即要上訴人繳款，於民國95年8月網
    路斷訊後，階梯公司亦未修理，仍要上訴人繳納期款，上訴
    人於96年1月26日辦理退貨完成，階梯公司應允退款新台幣
    （下同）59,700元，亦未退還，96年金管會宣佈，銀行公會
    同意，圖書期刊辦理貸款，廠商一旦倒閉，消費者可不用再
    支付餘款，其損失由銀行業者自行吸收。爰於法定期間內提
    起上訴，並聲明：(一)原判決廢棄；(二)被上訴人在第一審之訴
    駁回。
二、按對於小額程序之第一審裁判上訴，非以其違背法令為理由
    ，不得為之；又上訴狀內應記載上訴理由，表明（１）原判
    決所違背之法令及其具體內容。（２）依訴訟資料可認為原
    判決有違背法令之具體事實等事項，民事訴訟法第436條之
    24第2項及同條之25分別定有明文。且同法第468條、第469
    條第1款至第5款之規定，依同法第436條之32第2項之規定，
    於小額事件之上訴程序亦有準用。是當事人提起上訴，如依
    民事訴訟法第468條規定，以第二審判決有不適用法規或適
    用法規不當為上訴理由時，其上訴狀或理由書應有具體之指
    摘，並揭示該法規之條項或其內容。若係成文法以外之法則
    ，應揭示該法則之旨趣。倘為司法院解釋、或本院之判例，
    則應揭示該判解之字號或其內容。如以民事訴訟法第469條
    第1款至第5款所列事由提起上訴者，其上訴狀或理由書，應
    揭示合於各該條款之事實。惟因小額事件之上訴程序，並未
    準用同法第469條第6款之規定，故不得以判決不備理由或理
    由矛盾之違背法令規定，作為上訴第二審之理由。如上訴人
    提起上訴，其訴狀所載，僅就原審取捨證據任加指摘，並未
    具體指出原判決違背何等法規，其上訴即難認為合法，最高
    法院著有71年臺上字第314號判例意旨足資參照。本件上訴
    人對原審判決提起上訴，核其上訴理由，並未具體表明原審
    判決有何合於不適用法規、適用法規不當、或民事訴訟法第
    496條第1款至第5款所列各款之情形，難認對該判決之違背
    法令已有具體之指摘。又按當事人互相表示意思一致者，無
    論其為明示或默示，契約即為成立，民法第153條第1項亦有
    明文。依被上訴人於原審提出之申請表及消費性商品貸款約
    定書所示，業已載明：上訴人因購買訴外人階梯公司之語言
    教材「同意委由誠泰行銷股份有限公司代向誠泰商業銀行（
    即被上訴人）申請消費性商品貸款，用以支付特約商購買消
    費性商品之分期付款總價款」，而辦理期數35期，期付3,98
    0元，總額為139,300元之分期付款，上訴人並於「本人對申
    請表及背面消費性商品貸款約定書之所有條款，已於簽署前
    經合理天數詳細審閱，且充分理解其內容，並同意遵守之，
    特此簽名」欄內簽名。即知上訴人既已於上開申請表及消費
    性商品貸款約定書上簽名，依上開民法第153條第1項之規定
    ，其與訴外人階梯公司間即成立買賣契約關係，與被上訴人
    間則成立消費借貸契約關係，二契約核屬不同當事人間之不
    同之法律關係，依債之相對性，各不同之當事人間即依各不
    同之法律關係為規範。上訴人以其與訴外人階梯公司間之事
    由於本件對被上訴人為主張，亦屬無據。再徵之依上開消費
    性商品貸款約定書第3條及第13條所示，亦業載明：「借款
    人（即被上訴人）同意，於經銷商（即訴外人階梯公司）交
    付商品時應即驗收，如發現商品有瑕疵時應即通知經銷商，
    由經銷商負責處理，概與貴行（即被上訴人）及誠泰行銷股
    份有限公司無涉」；「借款人同意不以其對經銷商之任何債
    權向貴行主張抵銷，一切有關商品之瑕疵擔保、保固、保證
    、售後服務或其他契約上之責任，仍應由經銷商負責，貴行
    或本人委託之誠泰行銷股份有限公司，均對借款人與經銷商
    之任何法律關係（包括但不限於買賣關係），不負任何責任
    」之內容，更明上訴人以其與訴外人階梯公司間之事由於本
    件對被上訴人為主張，亦與兩造之約定不符，即無所據。是
    上訴人提起本件上訴既未具體表明原審所為判決，究有何違
    背法令之處，或依訴訟資料有何判決違背法令情形，更未指
    明原判決所違反法令之條項或其內容，依首揭規定及說明，
    難謂上訴人已合法表明上訴理由，其上訴不能認為合法，應
    予駁回。
三、末按法院為訴訟費用之裁判時，應確定其費用額，民事訴訟
    法第436條之19第1項定有明文，此依同法第436條之32第1項
    規定，於小額事件之上訴程序準用之。查上訴人提起本件上
    訴既經駁回，則上訴人應負擔之本件訴訟費用額為第二審裁
    判費1,500元，確定為1,500元。
四、據上論結，本件上訴為不合法，依民事訴訟法第436條之32
    第1項、第2項、第436條之19第1項、第444條第1項前段、第
    95條、第78條，裁定如主文。
中　　華　　民　　國　　96　　年　　12　　月　　13　　日
                  民事第二庭    審判長法  官  許秀芬
                                      法  官  夏一
                                      法  官  陳秋月
正本係照原本作成。
不得抗告。
中　　華　　民　　國　　96　　年　　12　　月　　13　　日
                                      書記官  張皇清
